【裁判字號】    98,易,1689
【裁判日期】    990604
【裁判案由】    贓物等
【裁判全文】
臺灣臺南地方法院刑事判決              98年度易字第1689號
公  訴  人  臺灣臺南地方法院檢察署檢察官
被      告  辰○○
            癸○○
            丁○○
            庚○○
上列被告等因贓物等案件，經檢察官提起公訴（98年度偵字第16
809號），本院判決如下：
    主  文
癸○○犯如附表壹所示之夜間侵入住宅竊盜罪，各處如附表壹所
示之刑，應執行有期徒刑壹年陸月。
辰○○共同犯如附表壹編號貳至拾所示之夜間侵入住宅竊盜罪
，各處如附表所示之刑，應執行有期徒刑壹年肆月。
庚○○犯如附表壹所示之共同故買贓物罪，各處有期徒刑月，
如易科罰金，以新臺幣壹仟元折算壹日。應執行有期徒刑拾月，
如易科罰金，以新臺幣壹仟元折算壹日。
丁○○犯如附表貳所示之共同故買贓物罪，各處有期徒刑月，
如易科罰金，以新臺幣壹仟元折算壹日。應執行有期徒刑伍月，
如易科罰金，以新臺幣壹仟元折算壹日。其餘被訴故買贓物部分
均無罪。
    事  實
一、辰○○有多竊盜前科，最近1次犯竊盜罪，經臺灣高雄地方
    法院判處有期徒刑5月確定（尚未執行完畢，未構成累犯）
    。
二、癸○○單獨或與辰○○共同基於意圖為自己不法所有之犯意
    聯絡，由癸○○單獨（附表編號1、14部分）或與辰○○共
    同（附表編號2至13部分）於夜間，趁如附表1所示之住宅無
    管理員或大門未上鎖之際，侵入附表1所示住宅後，行至樓
    頂徒手竊取如附表1所示之臺灣自來水股份有限公司（下稱
    自來水公司）所有，提供與用戶使用之自來水錶連同止水栓
    ，得手後，將竊得之自來水錶拆解後，連同止水栓以廢銅名
    義變賣與址設高雄縣大寮鄉○○村○○段0411地號土地之善
    源資源企業得款朋分花用（詳細行竊時間、地點，數量等均
    詳如附表所載）。而善源資源企業之負責人庚○○、前負責
    人己○○及庚○○所僱用之員工丁○○明知癸○○攜至善源
    資源企業之如附表1所示之水錶連同止水栓係自來水公司所
    失竊之贓物，庚○○竟與己○○共同，或其2人與丁○○共
    同基於故買贓物之犯意聯絡，以廢銅名義，以每公斤80元之
    價格，購買該些自來水表連同止水栓（故買贓物之時日分別
    詳如附表1、2所示）。
三、嗣員警於98年11月28日13時25分許，在屏東縣東港鎮○○街
    4號查獲辰○○及癸○○2人，並扣得被告辰○○或癸○○所
    有非用於本案行竊使用之衣服4件、手提袋2個及竊得水錶連
    同止水栓後拆解所用之螺絲起子、鐵鎚及活動扳手各1枝；
    又於同日15時許，在上開善源資源企業社，扣得自來水錶連
    同止水栓38個及止水栓28個；另帶同辰○○2人於同日17時
    許，在臺南縣仁德鄉大甲村大甲高幹52右支旁墳墓內，起獲
    拆解後之自來水錶外塑膠殼3大袋，因而次第查悉上情。
四、案經臺南市警察局第六分局報請臺灣臺南地方法院檢察署檢
    察官偵查起訴。
    理  由
壹、程序部分－關於證據能力之裁定
  一、被告辰○○、癸○○部分：
      按被告以外之人於審判外之陳述，雖不符刑事訴訟法第15
      9條之1至第159條之4之規定，而經當事人於審判程序同意
      作為證據，法院審酌該言詞陳述或書面陳述作成時之情況
      ，認為適當者，亦得為證據，為刑事訴訟法第159條之5第
      1項所明文。本件卷附供述及非供述證據，被告辰○○、
      癸○○於本案審判程序中，表示同意作為證據（見本院卷
      第48頁背面），本院審酌各該證據作成之情況，認為適當
      ，復經本院於審判期日就上開證據依法進行調查、辯論，
      依刑事訴訟法第159條之5規定，自有證據能力。
  二、被告丁○○、庚○○部分：
    （一）證人辰○○、癸○○於警詢中之陳述，係被告以外之
          人於審判外之陳述，且被告辰○○、癸○○不同意作
          為證據，依刑事訴訟法第159條第1項、第159條之5第
          1 項之規定，原則上不得作為本案裁判基礎之證據資
          料。又檢察官並未證明該等證人「先前於警詢中之陳
          述具有較可信之特別情況，且為證明犯罪事實存否所
          必要」此一外部情況要件，則癸○○、辰○○於警詢
          中之陳訴，並不符合刑事訴訟法第159條之2例外得作
          為證據之要件規定，而無法回復其證據能力，此合先
          敘明。
    （二）按證人、鑑定人依法應具結而未具結者，其證言或鑑
          定意見，不得作為證據。刑事訴訟法第158條之3定有
          明文。癸○○、辰○○於檢察官偵訊時所為之供述，
          因未具結，且被告丁○○、庚○○復否認其證據能力
          ，依前開說明，均應無證據能力。
    （三）本件卷附其餘供述及非供述證據，被告丁○○、施美
          伸於本案審判程序中，表示同意作為證據（見本院卷
          第52頁），本院審酌各該證據作成之情況，認為適當
          ，復經本院於審判期日就上開證據依法進行調查、辯
          論，依刑事訴訟法第159條之5規定，自有證據能力。
壹、實體部分－有罪部分
  一、被告辰○○、癸○○部分：
    （一）訊據被告辰○○、癸○○對於上開事實坦認不諱，核
          與證人即同案被告丁○○於警、偵訊時證述被告鄭家
          宏、癸○○出售自來水錶之情節相符（警卷第23頁至
          第26頁、偵查卷第33頁至第36頁、本院卷第340、341
          頁）；亦與證人即自來水公司第七區管理處東港營運
          所股長未○○證稱接獲附表1編號1被害人電話表示水
          錶連同止水栓失竊；證人即被害人陳維安、鄭翠齡、
          郭俊盛、李贛生、張輝良、吳中興、楊佳菁、包明珠
          、陳秀娥、陳菁菁、李忠田、午○○○○於警詢中陳
          述失竊自來水錶連同止水栓之過程吻合，且證人即自
          來水公司第六區稽查員楊玉成於偵查中亦證稱扣案之
          水錶連同止水栓為自來水公司所有，此外，並有螺絲
          起子、鐵鎚及活動扳手各1枝、自來水錶38個及止水
          栓28個、拆解後之自來水錶連同止水栓外塑膠殼3大
          袋扣案可考，是被告辰○○、癸○○之自白核與事實
          相符，應堪採信。
    （二）至被告癸○○於本院審理中雖供稱附表1編號1及14所
          示之水錶連同止水栓係其與被告辰○○共同行竊，並
          非其單獨行竊，然查，被告辰○○於警詢及偵訊時均
          否認參與此部分之竊盜犯行（警卷第6頁、偵查卷第2
          0頁），而被告癸○○於檢察官偵訊時已明確供認附
          表1編號1及14所示之物為其單獨行竊（偵查卷第20頁
          ），此外，依卷存資料，並無其他證據足以證明附表
          1編號1、14所示之水錶連同止水栓係被告辰○○與郭
          烜廷共同行竊，是此部分尚難僅因被告癸○○於審理
          時之供述，即遽認被告辰○○確有參與行竊，故附表
          1編號1及14之水錶仍應認係被告癸○○單獨行竊，附
          此敘明。再依據證人即自來水公司第七區管理處東港
          營運所股長未○○所述，被告癸○○行竊之屏東縣東
          港鎮○○路210號樓頂之水錶連同止水栓（即附表1編
          號1）之所有人為蕭姓女士等人，故起訴書附表編號1
          記載該處之被害人為未○○，顯係誤載，併予敘明。
    （三）查附表1每一編號所示之水錶，雖配屬不同住戶使用
          ，然各該水錶分別係裝設於各公寓大樓頂樓，且各該
          公寓大樓分別可由共用之樓梯通往頂樓水錶裝置處所
          ，而據被告辰○○、癸○○所供，渠每棟大樓係一次
          行竊數顆水錶，則被告辰○○、癸○○各次前往附表
          1各編號所示各該公寓大樓竊取水錶連同止水栓，均
          係於密切接近之時間，於同一地點竊取數顆水錶，均
          係屬一竊盜行為之接續實施，而應論以接續犯之包括
          一罪。是核被告辰○○、癸○○所為，均係犯刑法第
          321條第1項第1款之夜間侵入住宅竊盜罪。被告鄭家
          宏、癸○○就附表1編號2至13所示之加重竊盜犯行，
          均有犯意聯絡與行為分擔，俱為共同正犯。又被告2
          人所犯如附表1各編號所示夜間侵入住宅竊盜犯行，
          均犯意個別，時間互異，均應分論併罰。
    （四）爰審酌被告辰○○有多項竊盜前科，素行並非良好，
          與癸○○均年輕力壯，竟不事生產，反大量竊取公寓
          大樓水錶連同止水栓變賣，顯然毫無尊重他人財產法
          益之觀念；又被告辰○○、癸○○所竊得之水錶連同
          止水栓雖本身價值不高，然水錶連同止水栓係公共設
          施之一環，水錶遭竊後將導致無水可用之危險，且依
          自來水公司之營業章程所載，用戶之水錶連同止水栓
          若遭竊，該用戶需負賠償之責，且該用戶需再行申請
          水錶，故被告辰○○、癸○○2人竊取水錶連同止水
          栓之行為造成他人困擾及損失非輕，惟姑念被告鄭家
          宏、癸○○犯後坦承犯行，態度良好，尚有悔意等一
          切情狀，分別量處如主文所示之刑，並定其應執行刑
          。
    （五）扣案之被告辰○○、癸○○作案時所穿著之衣服4件
          、手提袋2個及竊得水錶後拆解所用之螺絲起子、鐵
          鎚及活動扳手各1枝，均非供渠2人本件竊盜犯行所用
          之物，爰不宣告沒收，附此敘明。
  二、被告丁○○、庚○○部分：
    （一）訊據被告庚○○、丁○○對於：被告庚○○為善源資
          源企業現任負責人，僱用被告丁○○收購貨物，曾3
          次以每公斤80元之價格向被告癸○○收購水錶連同止
          水栓等事實，均供認不諱，惟均否認有何故買贓物犯
          行，均辯稱：被告癸○○拿來賣的水錶連同止水栓已
          拆解完畢，自外觀看不出是自來水公司的水錶連同止
          水栓云云；被告庚○○另以：伊在善源資源企業只負
          責看磅秤重量，由被告丁○○告知過磅之物品名稱，
          伊記載重量及名稱後算錢給客人，不記得有算錢給被
          告辰○○或癸○○等語置辯。
    （二）經查，案外人己○○原為善源資源企業之負責人，因
          積欠被告庚○○債務，乃將善源資源企業移轉予被告
          庚○○經營，被告丁○○則受僱於被告庚○○從事收
          購貨物工作；被告辰○○、癸○○曾持水錶連同止水
          栓至善源資源企業販賣，由被告丁○○接洽3次等情
          ，業據被告丁○○、庚○○供認在卷，核與證人林武
          祥、辰○○、癸○○證述之情節大致相符，並有高雄
          縣政營利事業登記證在卷可稽，是此部分之事實，可
          以認定。
    （三）被告庚○○雖辯稱其不記得有付錢向被告辰○○或郭
          烜廷購買附表1所示水錶，然查：
        1.被告癸○○、辰○○竊得如附表1所示之物品後，即
          由被告癸○○攜至善源資源企業變賣，被告辰○○亦
          曾一同前往，惟每次均係由被告癸○○與善源資源企
          業之人員接洽，渠等同1日所竊得之水錶即一併持往
          善源資源企業變賣，附表1所示水錶連同止水栓總共
          拿去賣8次，每次均以1公斤80元之價格出售等情，業
          據證人即同案被告辰○○與癸○○一致供述在卷（本
          院卷第96頁背面、99頁背面、101頁背面），而據郭
          烜廷所述，其每次將水錶拿至善源資源企業販賣，均
          係由被告庚○○付款（本院卷第103、104頁背面、第
          344頁正面）。而證人辰○○、癸○○和被告丁○○
          、庚○○素不相識，業據被告辰○○、癸○○一致供
          述在卷，則渠2人與被告丁○○、庚○○並無仇隙，
          衡情，渠等應無設詞陷害被告丁○○、庚○○之理，
          渠等前開證詞應堪採信。
        2.證人即善源資源企業前負責人己○○於本院審理時亦
          證稱被告辰○○持水錶連同止水栓前往善源資源企業
          販售時，其報價予被告庚○○，由被告庚○○與之談
          論貨品重量、數量等情節（見本院卷第341頁），由
          其所述，被告辰○○、癸○○一同前往善源資源企業
          銷售水錶連同止水栓時，被告庚○○確有與之接洽銷
          售業務無訛。
        3.綜上，被告癸○○、辰○○持水錶連同止水栓前往善
          源資源企業販售時，被告庚○○確曾與之接洽，並且
          每次均係由被告庚○○將購買之現金交付予被告郭烜
          廷等節，堪以認定。被告庚○○前開辯解與前揭證人
          所述不符，要難憑採。
    （四）被告丁○○、庚○○雖辯稱渠等不知被告癸○○所交
          付者為贓物云云，然查：
        1.員警至善源資源企業起獲之水錶共38個，為被告李憲
          文於98年11月17日向被告癸○○收購一情，已據被告
          丁○○供述在卷（警卷第24頁），而觀之該日之員警
          搜證相片，對照上開偵查卷所附相片顯示，被告郭烜
          廷持往善緣資源企業社變賣之水錶上有「台水」年度
          及編號等字樣之鋼印，被告丁○○、庚○○辯稱被告
          癸○○所交付之水錶已拆解稀爛而無法辯識云云，顯
          與現場查證情形不符，要無足取。
        2.被告癸○○係將附表1所示水錶以米袋盛裝後，持前
          往善緣資源企業社販賣，而每次該水錶連同止水栓均
          係拆解如同偵查卷第26至28頁相片所示，被告丁○○
          於收購時有打開米袋查看等節，業據證人辰○○、郭
          烜廷於本院作證時一致結證明確（第97頁背面、98、
          99頁背面、104頁正面），且依證人癸○○於本院所
          證：被告庚○○用計算機算價錢後，告訴伊賣得多少
          錢，並拿錢給伊，被告丁○○都是將水錶連同止水栓
          拿出來檢查後才拿去過磅等語，可知被告丁○○既係
          先檢查過附表1之水錶連同止水栓後才過磅，則應會
          看到該等字樣，則豈有不知該等水錶為自來水公司所
          有物之理！再依被告庚○○於警詢所述，其係以1公
          斤80元之價格收購青銅製水錶後，均以1公斤95元之
          代價轉售予上游業者等語，可知其必看過被告癸○○
          所銷售之水錶，否則如何確認該等物品確為青銅而將
          之銷售予他人！
        3.再者，臺灣省自來水並非私人經營，此乃稍有生活經
          驗之人即可知悉之事，被告丁○○、庚○○二人為成
          年人，且從事資源回收販賣事業，對於本件被告郭烜
          廷持往善源資源企業販賣之水錶並非私人所有之物品
          ，非可自由販售一節，應知之甚明。
        4.綜上，被告丁○○、庚○○所辯均無足取，渠等明知
          被告癸○○所出售如附表1所示之水錶，應為贓物，
          仍予以購買之事實，堪以認定。
    （五）至檢察官起訴書雖記載尚有數名不詳姓名之男子與被
          告庚○○共同為本件故買贓物犯行，然查：
        1.被告庚○○否認除被告丁○○外，另僱用數不詳姓名
          男子在善源資源企業工作，而據證人癸○○、辰○○
          所述，渠等前往善源資源企業出售水錶連同止水栓時
          ，係與被告丁○○、庚○○或己○○接洽，並無其他
          不詳姓名男子參與，是檢察官此部分之記載尚有未洽
          。
        2.又據證人癸○○、辰○○於本院所證，渠等持水錶連
          同止水栓前往善源資源企業時，另有一名男姓老闆提
          供其0000000000號手機號碼供渠等聯絡，而經本院依
          職權調閱通聯紀錄及查證結果，該0000000000號手機
          號碼持有人為己○○，嗣己○○於本院作證亦供承其
          為善源資源企業前負責人，因被告庚○○對於資源回
          收事業較不熟悉，故其於97年底開始將善源資源企業
          移交予被告庚○○經營後，仍經常主動或應被告施美
          伸要求而回善源資源企業工作或接受諮詢，其曾於被
          告辰○○持水錶連同止水栓前往善源資源企業販售時
          查看貨物並報價，之後被告辰○○、癸○○來電詢問
          水錶連同止水栓售價時亦為渠2人報價4、5次等語（
          見本院卷第337頁至342頁）。
        3.被告庚○○亦供稱：己○○確實會主動或應其要求前
          往善源資源企業幫忙業務等語（本院卷第344頁），
          且己○○確實有為被告辰○○、癸○○報價水錶連同
          止水栓，並於被告癸○○前往善源資源企業時社販售
          水錶連同止水栓時在場處理買賣事宜等情，亦據證人
          癸○○於本院供述明確（本院卷第344頁）。
        4.綜合上開證人證詞可知，被告庚○○因不熟悉善源資
          源企業之業務經營，故關於收購被告辰○○、癸○○
          所行竊之水錶連同止水栓之價額等事宜，乃係由林武
          祥與被告庚○○共同商議之結果，即便己○○並非被
          告癸○○每次持水錶連同止水栓前往善源資源企業販
          售時均在場，仍屬共同正犯，併予敘明。
    （六）至證人癸○○就持附表1所示之水錶連同止水栓前往
          善緣資源企業社時，被告丁○○與之接洽之次數，陳
          述雖有不一，或曰每次均有與被告丁○○接洽，或曰
          僅有4、5次，或曰係與被告丁○○、庚○○及己○○
          均有接洽等語，而被告丁○○供承認向被告癸○○收
          購水錶連同止水栓3次，故依最有利被告原則，應認
          定被告丁○○確有向被告癸○○收購3次。又被告李
          憲文收購水錶之確切時日，雖被告丁○○己不復記憶
          ，然據證人癸○○於審理時所證：附表1編號1為其第
          1次前往善緣資源企業社出售水錶連同止水栓，而該
          次接洽者確為被告丁○○等語（本院第103頁、第344
          頁），可以確認被告丁○○確有於附表1編號1所示時
          日收購如附表1編號1之水錶。再者，員警至善源資源
          企業所查扣之水錶38個、止水栓28個，為被告丁○○
          於98年11月17日向被告癸○○收購者一情，已如前述
          （警卷第24頁），是被告丁○○有於附表1編號12、1
          3所示時日向被告癸○○收購水錶連同止水栓之事實
          ，已可認定。至於被告丁○○另1次收購水錶之犯行
          ，依被告丁○○自己之陳述，僅能確定為附表1（編
          號1、12、13除外）其中1次，併此敘明。
    （七）核被告丁○○先後3次所為，被告庚○○先後8次所為
          ，均係犯刑法第349條第2項之故買贓物罪。被告李憲
          文、庚○○、己○○就附表2所示故買贓物犯行；被
          告庚○○與己○○就附表1所示故買贓物犯行，均有
          犯意聯絡與行為分擔，俱為共同正犯。被告庚○○、
          丁○○各次之故買贓物犯行，犯意各別，行為獨立，
          均應予分論併罰。又檢察官原起訴被告庚○○14次故
          買贓物犯行，嗣已於本院審理中更正為8次，附此敘
          明。
    （七）爰審酌被告丁○○、庚○○明知盜贓而故買，使財產
          犯罪之物，難以追及或回復，助長財產犯罪，增加查
          緝困難，且犯後否認犯行，難認態度良好，惟無前科
          ，有其前案紀錄表在卷可按，素行尚佳等一切情狀，
          分別量處如主文所示之刑，並均諭知易科罰金之折算
          標準，暨定應執行刑及定應執行刑之折算標準，以資
          懲儆。
、實體部分－無罪部分
   一、公訴意旨另以：被告丁○○明知被告癸○○於98年10月2
       4日至11月23日間5次攜至善源資源企業銷售之水錶（附
       表2所示3次除外）為贓物，竟仍與被告庚○○共同基於
       故買贓物之犯意聯絡，以廢銅名義，以每公斤80元之價
       格，購買該等水錶連同止水栓，因認被告丁○○此部分
       與被告庚○○共同涉犯刑法第349條之故買贓物罪。
   二、按犯罪事實應依證據認定之，無證據不得推定其犯罪事
       實，刑事訴訟法第154條定有明文。再按認定被告有罪之
       事實應憑證據，如未能發現相當之證據，或證據不足以
       證明，自不能以推測或擬制之方法，以為裁判之基礎；
       且認定事實所憑之證據，其為訴訟上之證明，須達於通
       常一般人均不致有所懷疑，而得確信其為事實之程度者
       ，始得據為有罪之認定；倘其證明尚未達到此一程度，
       而有合理之懷疑存在時，尚難為有罪之認定基礎；苟積
       極證據不足為不利於被告事實之認定時，即應為有利於
       被告之認定，更不必有何有利之證據（最高法院30年上
       字第816號、40年臺上86號、76年臺上字第4986號判決參
       照）。
   三、公訴意旨認被告丁○○涉有上述故買贓物罪嫌，無非係
       以下列事證為其主要論據：(一)被告辰○○於警詢、偵訊
       時之供述；(二)被告癸○○於警詢、偵訊時之供述；(三)被
       告丁○○於警詢、偵訊時之供述；(四)被告庚○○於警詢
       、偵訊時之供述；(五)證人未○○、陳維安、鄭翠齡、郭
       俊盛、李贛生、張輝良、吳中興、楊佳菁、包明珠、陳
       秀娥、陳菁菁、李忠田、午○○○○警詢中之陳述；(六)
       證人楊玉成偵查中之證述、及(七)扣案衣服4件、螺絲起子
       、鐵鎚及活動扳手各1枝、自來水表38個及止水栓28個、
       拆解後之自來水表外塑膠殼3大袋、照片數十幀。
   四、訊據被告丁○○堅詞否認上開犯行。辯稱：伊只有收購3
       次等語。經查：
     （一）檢察官上開證據方法中，除被告癸○○、辰○○於
           警詢、偵訊中提及將竊得如附表1所示水錶連同止水
           栓攜至善源資源企業銷售外，其餘之證據方法均無
           從證明被告丁○○本件犯罪，核先敘明。
     （二）又證人辰○○、癸○○於警詢及偵訊之陳述，並無
           證據能力，已如前所述，故辰○○、癸○○於警詢
           及偵訊之陳述，無從據為判斷被告丁○○罪刑之依
           據。況辰○○於警詢、偵訊時，均一再表示，其與
           癸○○竊得水錶連同止水栓後均由癸○○與善源資
           源企業社之人員接洽，故其警、偵訊所述，無從認
           定被告丁○○犯罪；而被告癸○○雖於警詢時供稱
           其向善源資源企業社出售水錶連同止水栓時，是由
           一名叫「阿文」之人收受，然其於偵訊時則表示其
           係將水錶連同止水栓出售予善源資源企業社，但收
           的人不一樣等語，憑此，則可認癸○○出售水錶連
           同止水栓時，並非每次均由被告丁○○收購。綜上
           ，依辰○○、癸○○2人警詢、偵訊之供述，無從確
           定被告丁○○有前述5次故買贓物之犯行。
     （三）嗣證人辰○○於本院之證詞，其表示僅與癸○○一
           同進入善源資源企業出售水錶連同止水栓1次（見本
           院卷第96頁、344頁），是依其所述，仍無從證明被
           告丁○○有幕開5次故買贓物犯行為。
     （四）而證人癸○○就持附表1所示之水錶前往善緣資源企
           業社時，被告丁○○與之接洽之次數，陳述則前後
           反覆，或曰8次均有與被告丁○○接洽，或曰僅有4
           、5次，或曰係與被告丁○○、庚○○及案外人林武
           祥均有接洽等語，而被告丁○○自承確有向被告郭
           烜廷收購3次水錶，故依最有利被告原則，應認定被
           告丁○○確於附表2所示日期向被告癸○○收購水錶
           之犯行（其收購之日期認定已如前述）。
   五、綜上，檢察官所提出之證據並無法證明被告丁○○尚有
       前開所述5次之故買贓物犯行，此外，本院復查無其他積
       極證據足認被告丁○○有此部分之故買贓物犯行，揆諸
       首揭說明，其犯罪尚屬不能證明，依法就此部分均應為
       無罪判決之諭知。
肆、爰依刑事訴訟法第299條第1項前段、第301條第1項，刑法第
    28條、第321條第1項第1款、第349條第2項、第41條第1項前
    段、第51條第5款，刑法施行法第1條之1，判決如主文。
本案經檢察官吳坤城到庭執行職務。
中    華    民    國    99    年    6     月    4     日
                  刑事第十二庭  審判長法  官  卓穎毓
                                      法  官  周宛瑩
                                      法  官  莊玉熙
以上正本證明與原本無異。
如不服本判決應於收受本判決後10日內向本院提出上訴書狀，並
應敘述具體理由。其未敘述上訴理由者，應於上訴期間屆滿後20
日內向本院補提理由書狀（均須按他造當事人之人數附繕本）「
切勿逕送上級法院」。
                                      書記官  余富誠
中    華    民    國    99    年    6     月    7     日
刑法第321條第1項第1款
犯竊盜罪而有左列情形之一者，處6月以上、5年以下有期徒刑：
一、於夜間侵入住宅或有人居住之建築物、船艦或隱匿其內而犯
    之者。
刑法第349條
收受贓物者，處3年以下有期徒刑、拘役或5百元以下罰金。
搬運、寄藏、故買贓物或為牙保者，處5年以下有期徒刑、拘役
或科或併科1千元以下罰金。
因贓物變得之財物，以贓物論。
附表1：
┌──┬──────┬─────────┬──────┬──────┬──────┬──────────┬──────────┐
│編號│行竊時間    │     行竊地點     │  被害人    │竊得水錶數量│所犯法條    │被告癸○○、辰○○之│被告庚○○之罪名及宣│
│    │            │                  │            │            │            │罪名及宣告刑        │告刑                │
├──┼──────┼─────────┼──────┼──────┼──────┼──────────┼──────────┤
│  1 │98年10月24日│屏東縣東港鎮○○路│蕭女士等人（│    42個    │刑法第321條 │癸○○犯夜間侵入住宅│庚○○共同犯故買贓物│
│    │凌晨某時許  │210號樓頂         │起訴書誤載為│            │第1項第1款  │竊盜罪，處有期徒刑柒│罪，處有期徒刑月，│
│    │            │                  │未○○）    │            │            │月。                │如易科罰金，以新臺幣│
│    │            │                  │            │            │            │                    │壹仟元折算壹日。    │
├──┼──────┼─────────┼──────┼──────┼──────┼──────────┼──────────┤
│  2 │98年11月1日 │高雄縣岡山鎮○○路│寅○○○○  │    52個    │刑法第321條 │A. 癸○○共同犯夜間 │庚○○共同犯故買贓物│
│    │凌晨某時許  │23號樓頂          │            │            │第1項第1款  │   侵入住宅竊盜罪， │罪，處有期徒刑月，│
│    │            │                  │            │            │            │   處有期徒刑柒月。 │如易科罰金，以新臺幣│
│    │            │                  │            │            │            │B. 辰○○共同犯夜間 │壹仟元折算壹日。    │
│    │            │                  │            │            │            │   侵入住宅竊盜罪， │                    │
│    │            │                  │            │            │            │   處有期徒刑柒月。 │                    │
├──┼──────┼─────────┼──────┼──────┼──────┼──────────┼──────────┤
│  3 │98年11月2日 │臺南市○區○○路2 │巳○○○○  │    28個    │刑法第321條 │A. 癸○○共同犯夜間 │庚○○共同犯故買贓物│
│    │凌晨某時許  │段24巷48弄2號頂樓 │            │            │第1項第1款  │   侵入住宅竊盜罪， │罪，處有期徒刑月，│
│    │            │                  │            │            │            │   處有期徒刑柒月。 │如易科罰金，以新臺幣│
│    │            │                  │            │            │            │B. 辰○○共同犯夜間 │壹仟元折算壹日。    │
│    │            │                  │            │            │            │   侵入住宅竊盜罪， │                    │
│    │            │                  │            │            │            │   處有期徒刑柒月。 │                    │
├──┼──────┼─────────┼──────┼──────┼──────┼──────────┤                    │
│  4 │98年11月2日 │臺南市○區○○街  │壬○○○○  │    20個    │刑法第321條 │A. 癸○○共同犯夜間 │                    │
│    │凌晨某時許  │119巷9號樓頂      │            │            │第1項第1款  │   侵入住宅竊盜罪， │                    │
│    │            │                  │            │            │            │   處有期徒刑柒月。 │                    │
│    │            │                  │            │            │            │B. 辰○○共同犯夜間 │                    │
│    │            │                  │            │            │            │   侵入住宅竊盜罪， │                    │
│    │            │                  │            │            │            │   處有期徒刑柒月。 │                    │
├──┼──────┼─────────┼──────┼──────┼──────┼──────────┤                    │
│  5 │98年11月2日 │臺南市東區○○○○街│乙○○○○  │    20個    │刑法第321條 │A. 癸○○共同犯夜間 │                    │
│    │凌晨某時許  │12號樓頂          │            │            │第1項第1款  │   侵入住宅竊盜罪， │                    │
│    │            │                  │            │            │            │   處有期徒刑柒月。 │                    │
│    │            │                  │            │            │            │B. 辰○○共同犯夜間 │                    │
│    │            │                  │            │            │            │   侵入住宅竊盜罪， │                    │
│    │            │                  │            │            │            │   處有期徒刑柒月。 │                    │
├──┼──────┼─────────┼──────┼──────┼──────┼──────────┼──────────┤
│  6 │98年11月4日 │臺南市○區○○路2 │戊○○○○  │    42個    │刑法第321條 │A. 癸○○共同犯夜間 │庚○○共同犯故買贓物│
│    │凌晨4時許   │段196號樓頂       │            │            │第1項第1款  │   侵入住宅竊盜罪， │罪，處有期徒刑月，│
│    │            │                  │            │            │            │   處有期徒刑柒月。 │如易科罰金，以新臺幣│
│    │            │                  │            │            │            │B. 辰○○共同犯夜間 │壹仟元折算壹日。    │
│    │            │                  │            │            │            │   侵入住宅竊盜罪， │                    │
│    │            │                  │            │            │            │   處有期徒刑柒月。 │                    │
├──┼──────┼─────────┼──────┼──────┼──────┼──────────┤                    │
│  7 │98年11月4日 │臺南市○區○○路2 │辛○○○○  │    12個    │刑法第321條 │A. 癸○○共同犯夜間 │                    │
│    │凌晨某時許  │段251號樓頂       │            │            │第1項第1款  │   侵入住宅竊盜罪， │                    │
│    │            │                  │            │            │            │   處有期徒刑柒月。 │                    │
│    │            │                  │            │            │            │B. 辰○○共同犯夜間 │                    │
│    │            │                  │            │            │            │   侵入住宅竊盜罪， │                    │
│    │            │                  │            │            │            │   處有期徒刑柒月。 │                    │
├──┼──────┼─────────┼──────┼──────┼──────┼──────────┼──────────┤
│  8 │98年11月5日 │臺南市○○區○○街│卯○○○○  │    51個    │刑法第321條 │A. 癸○○共同犯夜間 │庚○○共同犯故買贓物│
│    │凌晨某時許  │81號樓頂          │            │            │第1項第1款  │   侵入住宅竊盜罪， │罪，處有期徒刑月，│
│    │            │                  │            │            │            │   處有期徒刑柒月。 │如易科罰金，以新臺幣│
│    │            │                  │            │            │            │B. 辰○○共同犯夜間 │壹仟元折算壹日。    │
│    │            │                  │            │            │            │   侵入住宅竊盜罪， │                    │
│    │            │                  │            │            │            │   處有期徒刑柒月。 │                    │
├──┼──────┼─────────┼──────┼──────┼──────┼──────────┤                    │
│  9 │98年11月5日 │臺南市○○區○○路│甲○○○○  │    28個    │刑法第321條 │A. 癸○○共同犯夜間 │                    │
│    │凌晨某時許  │1段250巷2號樓頂   │            │            │第1項第1款  │   侵入住宅竊盜罪， │                    │
│    │            │                  │            │            │            │   處有期徒刑柒月。 │                    │
│    │            │                  │            │            │            │B. 辰○○共同犯夜間 │                    │
│    │            │                  │            │            │            │   侵入住宅竊盜罪， │                    │
│    │            │                  │            │            │            │   處有期徒刑柒月。 │                    │
├──┼──────┼─────────┼──────┼──────┼──────┼──────────┼──────────┤
│ 10 │98年11月8日 │臺南市○○區○○路│子○○○○  │     5個    │刑法第321條 │A. 癸○○共同犯夜間 │庚○○共同犯故買贓物│
│    │凌晨某時許  │3段194號樓頂      │            │            │第1項第1款  │   侵入住宅竊盜罪， │罪，處有期徒刑月，│
│    │            │                  │            │            │            │   處有期徒刑柒月。 │如易科罰金，以新臺幣│
│    │            │                  │            │            │            │B. 辰○○共同犯夜間 │壹仟元折算壹日。    │
│    │            │                  │            │            │            │   侵入住宅竊盜罪， │                    │
│    │            │                  │            │            │            │   處有期徒刑柒月。 │                    │
├──┼──────┼─────────┼──────┼──────┼──────┼──────────┤                    │
│ 11 │98年11月8日 │臺南市○○區○○路│丑○○○○  │    42個    │刑法第321條 │A. 癸○○共同犯夜間 │                    │
│    │凌晨某時許  │3段196號樓頂      │            │            │第1項第1款  │   侵入住宅竊盜罪， │                    │
│    │            │                  │            │            │            │   處有期徒刑柒月。 │                    │
│    │            │                  │            │            │            │B. 辰○○共同犯夜間 │                    │
│    │            │                  │            │            │            │   侵入住宅竊盜罪， │                    │
│    │            │                  │            │            │            │   處有期徒刑柒月。 │                    │
├──┼──────┼─────────┼──────┼──────┼──────┼──────────┼──────────┤
│ 12 │98年11月17日│嘉義市○區○○街78│丙○○○○  │     6個    │刑法第321條 │A. 癸○○共同犯夜間 │庚○○共同犯故買贓物│
│    │凌晨某時許  │號樓頂            │            │            │第1項第1款  │   侵入住宅竊盜罪， │罪，處有期徒刑月，│
│    │            │                  │            │            │            │   處有期徒刑柒月。 │如易科罰金，以新臺幣│
│    │            │                  │            │            │            │B. 辰○○共同犯夜間 │壹仟元折算壹日。    │
│    │            │                  │            │            │            │   侵入住宅竊盜罪， │                    │
│    │            │                  │            │            │            │   處有期徒刑柒月。 │                    │
├──┼──────┼─────────┼──────┼──────┼──────┼──────────┤                    │
│ 13 │98年11月17日│嘉義市○區○○街29│午○○○○  │    37個    │刑法第321條 │A. 癸○○共同犯夜間 │                    │
│    │凌晨某時許  │號樓頂            │            │            │第1項第1款  │   侵入住宅竊盜罪， │                    │
│    │            │                  │            │            │            │   處有期徒刑柒月。 │                    │
│    │            │                  │            │            │            │B. 辰○○共同犯夜間 │                    │
│    │            │                  │            │            │            │   侵入住宅竊盜罪， │                    │
│    │            │                  │            │            │            │   處有期徒刑柒月。 │                    │
├──┼──────┼─────────┼──────┼──────┼──────┼──────────┼──────────┤
│ 14 │98年11月23日│屏東縣東港鎮○○路│未○○等人  │    33個    │刑法第321條 │癸○○犯夜間侵入住宅│庚○○共同犯故買贓物│
│    │凌晨某時許  │200號樓頂         │            │            │第1項第1款  │竊盜罪，處有期徒刑柒│罪，處有期徒刑月，│
│    │            │                  │            │            │            │月。                │如易科罰金，以新臺幣│
│    │            │                  │            │            │            │                    │壹仟元折算壹日。    │
│    │            │                  │            │            │            │                    │                    │
└──┴──────┴─────────┴──────┴──────┴──────┴──────────┴──────────┘
附表2：
┌──┬──────┬───────┬─────────────┬─────────┐
│編號│故買贓物時間│故買贓物地點  │罪名及宣告刑              │備註              │
├──┼──────┼───────┼─────────────┼─────────┤
│ 1  │98年10月24日│善源資源企業社│丁○○共同犯故買贓物罪，處│收購被告癸○○附表│
│    │            │              │有期徒刑月，如易科罰金，│1編號1之贓物      │
│    │            │              │以新臺幣壹仟元折算壹日。  │                  │
│    │            │              │                          │                  │
│    │            │              │                          │                  │
├──┼──────┼───────┼─────────────┼─────────┤
│ 2  │98年11月17日│善源資源企業社│丁○○共同犯故買贓物罪，處│收購被告癸○○附表│
│    │            │              │有期徒刑月，如易科罰金，│1編號12、13之贓物 │
│    │            │              │以新臺幣壹仟元折算壹日。  │                  │
├──┼──────┼───────┼─────────────┼─────────┤
│ 3  │98年11月1、2│善源資源企業社│丁○○共同犯故買贓物罪，處│收購被告癸○○附表│
│    │、4、5、8、 │              │有期徒刑月，如易科罰金，│1（編號1、12、13  │
│    │23日中某日  │              │以新臺幣壹仟元折算壹日。  │除外）其中1次之贓 │
│    │            │              │                          │物                │
└──┴──────┴───────┴─────────────┴─────────┘

司法院資訊處製作；財團法人民間司法改革基金會備份。
